ACORDAO-COMPLETO-2427287

ACÓRDÃO 9747/2020 ATA 32/2020 - SEGUNDA CÂMARA

VISTO, relatado e discutido o monitoramento das medidas adotadas para cumprimento do Acórdão 2410/2015-TCU-Segunda Câmara. 
ACORDAM os ministros do Tribunal de Contas da União, reunidos em sessão da 2ª Câmara, ante as razões expostas pela relatora, e com fundamento nos arts. 169, inciso I, do Regimento Interno, 36 e 37 da Resolução TCU 259/2014 e 5º, inciso II, da Portaria Segecex 27/2009, em: 
9.1. considerar, em relação ao subitem 9.2 do Acórdão 2410/2015-TCU-Segunda Câmara:
9.1.1. parcialmente cumprido o comando no que diz respeito ao subitem 9.2.1;
9.1.2. em cumprimento o comando no que concerne aos subitens 9.2.2 e 9.2.3.
9.2. considerar parcialmente prejudicada a verificação, nesta oportunidade, do cumprimento do subitem 9.4 Acórdão 2410/2015-TCU-Segunda Câmara;
9.3. dispensar o prosseguimento do monitoramento neste processo, sem prejuízo de juntar cópia deste acórdão, bem como do relatório e do voto que o fundamentam, ao TC Processo 037.897/2019-5, a fim de subsidiar a análise a ser feita; e
9.4. apensar estes autos ao TC Processo 011.123/2011-7.

Monitoramento para verificar as medidas adotadas para cumprir subitens de acórdão relativo a representação sobre possíveis irregularidades na aplicação de recursos federais .

Segunda Câmara

Ministério da Saúde e Controladoria-Geral da União.

3. Representante: Controladoria-Geral da União.

13.1. Ministros presentes: Aroldo Cedraz (na Presidência), Augusto Nardes, Raimundo Carreiro e Ana Arraes (Relatora).
13.2. Ministros-Substitutos presentes: Marcos Bemquerer Costa e André Luís de Carvalho.

ANA ARRAES

Adoto, como relatório, a instrução elaborada na Secretaria de Controle Externo da Saúde - SecexSaúde, que obteve a concordância de especialista sênior, atuando por delegação de competência (peças 50-51) : 
"INTRODUÇÃO
1.	Trata-se do monitoramento para verificar o cumprimento da determinação encaminhada pelo item 9.2, subitens 9.2.1 a 9.2.3, e item 9.4 do Acórdão 2410/2015-TCU-Segunda Câmara (rel. Ministra Ana Arraes) , proferido no processo TC Processo 011.123/2011-7, relativo a representação encaminhada pela Controladoria-Geral da União (CGU) sobre possíveis irregularidades na aplicação de recursos federais recebidos pela Associação dos Deficientes Físicos da Amazônia Legal (Asdefal) .
2.	Ressalte-se que este processo faz parte da distribuição de estoque entre as unidades técnicas vinculadas à Coordenação-Geral de Controle Externo de Políticas Públicas (Cogep) , conforme a Ordem de Serviço-Segecex 14, de 4/7/2019, e a Ordem de Serviço-Cogep 1, de 14/5/2020.
HISTÓRICO
3.	No Acórdão 2.410/2015, prolatado pela 2ª Câmara deste Tribunal, em 12/5/2015, foi encaminhada a seguinte determinação (peça 2) :
ACORDAM os ministros do Tribunal de Contas da União, reunidos em sessão da 2ª Câmara, ante as razões expostas pela relatora e com base no art. 8º da Lei 8.443/1992 e nos arts. 235 e 237, inciso II, do Regimento Interno, em:
 (...) 
9.2. fixar prazo de 180 (cento e oitenta) dias para que o Ministério da Saúde adote medidas com vistas a caracterizar o dano, identificar responsáveis e esgotar a via administrativa, bem como para, se for o caso, instaurar tomada de contas especial, nos termos da Instrução Normativa TCU 71/2012, em relação aos seguintes ajustes celebrados com a Associação dos Deficientes Físicos da Amazônia Legal (Asdefal) :
9.2.1. convênios 593/2005 (Siafi 524331) e 594/2005 (Siafi 524332) , celebrados com a Fundação Nacional de Saúde;
9.2.2. convênio 020/PMJ/2004, celebrado com o Município de Ji-Paraná/RO; e
9.2.3. convênio 022/PMC/2005, celebrado com o Município de Cacoal/RO;
9.3. alertar ao Ministério da Saúde que o descumprimento de decisão do Tribunal, salvo motivo justificado, enseja aplicação de multa, que prescinde de audiência prévia, nos termos do art. 268, inciso VII e §3º, do Regimento Interno;
9.4. determinar à Secretaria Federal de Controle Interno, que, a contar do recebimento das tomadas de contas especiais a que refere o subitem anterior, adote as providências a seu cargo e envie os respectivos processos a este Tribunal no prazo de 60 (sessenta) dias;
9.5. determinar à Secretaria de Controle Externo no Estado de Rondônia que monitore o cumprimento das providências determinadas.
4.	Inicialmente, cabe registrar que, por meio do Acórdão 5723/2016-TCU-Segunda Câmara, foi prorrogado o prazo para que a Fundação Nacional de Saúde (Funasa) cumprisse a determinação constante do subitem 9.2.1 do Acórdão 2410/2015-TCU-Segunda Câmara (peça 17) .
5.	Após algumas gestões promovidas pela Auditoria Interna da Funasa e pela então Assessoria Especial de Controle Interno do Ministério da Saúde com vistas ao atendimento à determinação do Acórdão 2410/2015-TCU-Segunda Câmara, foram enviados os documentos abaixo indicados: 
	a) Ofício 453 /COGED/AUDIT, de 18/6/2015, pelo qual a Funasa esclarece que os Convênios 20/PJM/2004 e 22/PMC/2005, constantes no item 9.2.2 e 9.2.3 do referido acórdão, referem-se a transferências fundo a fundo, ou seja, foram firmados com o Fundo Nacional de Saúde/FNS (peça 9) .
	b) Ofício 2719/AECI/GM/MS, de 2/9/2015, informando que a Controladoria-Geral da União (CGU) , por intermédio do Ofício 17348/2015/DS/SFC/CGU-PR, de 27/7/2015, encaminhou ao MS os papéis de trabalho atinentes aos itens do relatório, citados no Parecer Administrativo /Coade/Cgaud/Denasus 1073, de 1/12/14, emitido pelo Departamento Nacional de Auditoria do SUS (Denasus) , a fim de subsidiar a formalização de Termo de Ajuste Sanitário (TAS) e do processo de ressarcimento de dano. Essa documentação recebida da CGU foi direcionada pelos Despachos 2272, 2275 e 2277/AECI/GM/MS, todos datados de 7/8/2015, respectivamente, à Secretaria de Atenção à Saúde (SAS/MS) , ao Fundo Nacional de Saúde (FNS) e à Secretaria de Gestão Estratégica e Participativa (Sgep/MS) , em face das competências institucionais dessas áreas técnicas para ultimarem as providências objetivando a conclusão das medidas determinadas no acórdão em tela (peça 11) .
6.	Considerando que os elementos encaminhados não noticiaram sobre a ultimação de tais medidas, este Tribunal diligenciou, por mais de uma vez, a Secretaria Executiva do Ministério da Saúde e a Funasa para que enviassem informações atualizadas acerca do cumprimento dessa deliberação (peças 27, 33, 36, 38, 39, 43, e 46) .
6. 1	Em atenção às solicitações do Tribunal, foram encaminhados, dentre outros, os elementos abaixo aduzidos, trazendo informações sobre os convênios de que tratam os subitens 9.2.1 a 9.2.3 do Acórdão 2410/2015-TCU-Segunda Câmara:
	a) Ofício 551-SEI/2017/AECI/MS, de 1/9/2017, que encaminha cópia do Despacho GAB/Sgep, de 24/8/2017, o qual, por sua vez, redireciona o Parecer 144-SEI/2017-Coade/Cgaud/Denasus/Sgep/MS, de 23/8/2017, bem como Ofício 236/Coged/Audit/Funasa, e a documentação que o acompanha, com os esclarecimentos prestados, respectivamente, pela Secretaria de Gestão Estratégica e Participativa (Sgep/MS) e Funasa (peça 32) .
	b) Parecer 144/2017, acima aduzido, o qual concluiu, em síntese, que, relativamente ao Convênio 20/PMJ/2004, houve constatações que indicaram prejuízo ao erário, o que, de acordo com o art. 3° da Portaria GM/MS 2.046, de 3/9/2009, alterada pela Portaria GM/MS 768, de 13/4/2011 não cabia a celebração do Termo de Ajuste Sanitário (TAS) , e sim restituição/devolução ao FNS (peça 32, p. 3-4) .
	c) Em relação ao Convênio 22/PMC/2005, celebrado com o município de Cacoal/RO, a conclusão deu-se no sentido de que as constatações do Relatório de Fiscalização 1226 referiram-se a falhas de natureza formal, cabendo à área técnica responsável pelo programa adotar medidas com vistas ao atendimento das recomendações formuladas pela CGU (peça 32, p. 4) .
	d) Ofícios, 247, de 4/4/2016, 235, de 5/7/2017, 47, de 4/5/2018, 2.967, de 11/10/18, e 42, de 9/1/2019, da Auditoria Interna da Funasa, informando sobre a instauração e envio à Secretaria Federal de Controle Interno das tomadas de contas especiais atinentes aos Convênios 593 e 594/2005, firmados com a Associação dos Deficientes Físicos da Amazônia Legal - Asdefal (peças 14, 31 e 41, 45 e 47) .
EXAME TÉCNICO
7. Situação que levou à proposição da deliberação 
7.1.	Irregularidades apontadas no relatório da 'Operação Borduna', resultante de fiscalização realizada pela Controladoria-Geral da União (CGU) no município de Ji-Paraná/RO, Relatório de Demandas Especiais 00220.000136/2008-91, desenvolvido em conjunto com a Polícia Federal e o Ministério Público Federal, e envolveram os Convênios 593/2005 e 594/2005, celebrados entre a Asdefal e a Fundação Nacional de Saúde (Funasa) , bem como os Convênios 20/PMJ/2004 e 22/PMC/2005, celebrados, com recursos oriundos de transferências fundo a fundo, entre aquela associação e os municípios de Ji-Paraná/RO e Cacoal/RO, respectivamente.
8. Análise
8.1.	Em relação à deliberação do subitem 9.2.1, verificou-se que a tomada de contas especial instaurada em face dos débitos relativos aos Convênios 593/2005 (Siafi 524331) e 594/2005 (Siafi 524332) já foi julgada por meio do Acórdão 3178/2020-TCU-Segunda Câmara. Assim, considera-se cumprido esse subitem da determinação.
8.2.	No tocante ao Convênio 20/PMJ/2004, celebrado com o município de Ji-Paraná/RO, e ao Convênio 22/PMC/2005, celebrado com o município de Cacoal/RO, ambos com o Fundo Nacional de Saúde (FNS) , as últimas informações revelam-se inconclusivas para a verificação do cumprimento do contido nos subitens 9.2.2 e 9.2.3 do Acórdão 2410/2015-TCU-Segunda Câmara. E, em consulta ao sistema e-TCE deste Tribunal, não foi identificado registro de instauração de TCEs referentes a essas avenças. 
8.3.	Nada obstante a ausência de informações conclusivos sobre as medidas adotadas para cumprir os subitens acima mencionados, entende-se não caber dar prosseguimento ao presente monitoramento, haja vista que a determinação em comento não se enquadra nos requisitos previstos no inciso I do art. 2º da Resolução-TCU 315/2020; pois a deliberação não impõe ao órgão a adoção de medidas imediatas para prevenir ou corrigir irregularidade; a determinação deu-se no sentido que se apurasse dano ao erário, o que já é competência primária do órgão repassador, qual seja, o Ministério da Saúde.
8.4.	Deve-se levar em consideração, ainda, que os ajustes objetos das deliberações pendentes de cumprimento foram firmados em 2004 e 2005, portanto, há mais de quinze anos.
8.5.	Ademais, tendo em vista o processo TC Processo 037.897/2019-5, que trata do monitoramento do Acórdão 15/2019-TCU-Plenário, pelo qual o Ministério da Saúde deve apresentar plano de ação para sanar deficiências relacionadas ao fluxo interno de instauração de tomadas de contas especiais (TCEs) , o objeto do presente processo poderá ser avaliado em conjunto com os demais objetos semelhantes, dando um foco sistemático e não individualizado do problema.
8.6.	Assim, será sugerido, na proposta de encaminhamento adiante, a dispensa do presente monitoramento, com base no art. 17, § 3º, alínea 'a', do art. 17 da Resolução - TCU 315/2020, bem como considerar cumprido o subitem 9.2.1 do Acórdão 2410/2015-TCU-Segunda Câmara e em cumprimento as deliberações dos subitens 9.2.2 e 9.2.3 dessa decisão.
8.7.	Por fim, no que se refere à determinação encaminhada à CGU pelo item 9.4 do referido Acordão, visto que o atendimento dessa deliberação dependia do cumprimento daquelas dirigidas ao Ministério da Saúde, sugere-se considerá-la prejudicada.
CONCLUSÃO
9.	Da análise promovida na seção anterior (subitens 8.1 a 8.6) , concluiu-se que o Ministério da Saúde cumpriu o subitem 9.2.1 do Acórdão 2410/2015-TCU-Segunda Câmara e ainda está adotando medidas para ultimar o cumprimento das deliberações dos subitens 9.2.2 e 9.2.3 dessa decisão.
9.1.	Concluiu-se também que a deliberação não se enquadra nos requisitos previstos no inciso no art. 2º, inciso I, da recente Resolução-TCU 315/2020 e que, por isso, cabe dispensar o prosseguimento deste monitoramento, com base no art. 17, § 3º, alínea 'a', desse normativo.
9.2.	Referente à determinação encaminhada à CGU pelo item 9.4 do mencionado Acordão, visto que o atendimento dessa deliberação dependia do cumprimento daquelas dirigidas ao Ministério da Saúde, concluiu-se por considerá-la prejudicada
PROPOSTA DE ENCAMINHAMENTO
10.	Diante do exposto, submetem-se os autos à consideração superior, propondo:
	a) considerar cumprida a determinação encaminhada pelo item 9.2, subitem 9.2.1, do Acórdão 2410/2015-TCU-Segunda Câmara; 
	b) considerar em cumprimento a determinação encaminhada pelo item 9.2, subitens 9.2.2 e 9.2.3, do Acórdão 2410/2015-TCU-Segunda Câmara;
	c) considerar prejudicada a determinação encaminhada pelo item 9.4 do Acórdão 2410/2015-TCU-Segunda Câmara;
	d) dispensar, com fulcro no art. 17, § 3º, alínea 'a', da Resolução - TCU 315/2020, o prosseguimento deste monitoramento; e
	e) com fundamento no art. 169, inciso I, do Regimento Interno do TCU, apensar o presente processo ao TC Processo 011.123/2011-7."
	É o relatório.

não há.

Não atuou.

MONITORAMENTO DE MEDIDAS ADOTADAS PARA ATENDER A DETERMINAÇÕES FEITAS EM REPRESENTAÇÃO DA CONTROLADORIA-GERAL DA UNIÃO DECORRENTE DA OPERAÇÃO BORDUNA. CUMPRIMENTO PARCIAL DAS DETERMINAÇÕES. PROSEGUIMENTO DO MONITORAMENTO EM OUTRO PROCESSO. APENSAMENTO.

MONITORAMENTO (MON)

Secretaria de Controle Externo da Saúde - SecexSaúde.

Trata-se do monitoramento para verificar as medidas adotadas para cumprimento dos subitens 9.2 e 9.4 do Acórdão 2410/2015-TCU-Segunda Câmara, de minha relatoria, proferido no TC Processo 011.123/2011-7, relativo a representação sobre possíveis irregularidades na aplicação de recursos federais recebidos pela Associação dos Deficientes Físicos da Amazônia Legal - Asdefal, do seguinte teor:
"9.2. fixar prazo de 180 (cento e oitenta) dias para que o Ministério da Saúde adote medidas com vistas a caracterizar o dano, identificar responsáveis e esgotar a via administrativa, bem como para, se for o caso, instaurar tomada de contas especial, nos termos da Instrução Normativa TCU 71/2012, em relação aos seguintes ajustes celebrados com a Associação dos Deficientes Físicos da Amazônia Legal (Asdefal) :
9.2.1. convênios 593/2005 (Siafi 524331) e 594/2005 (Siafi 524332) , celebrados com a Fundação Nacional de Saúde;
9.2.2. convênio 020/PMJ/2004, celebrado com o Município de Ji-Paraná/RO; e
9.2.3. convênio 022/PMC/2005, celebrado com o Município de Cacoal/RO;
 (...) 
9.4. determinar à Secretaria Federal de Controle Interno, que, a contar do recebimento das tomadas de contas especiais a que refere o subitem anterior, adote as providências a seu cargo e envie os respectivos processos a este Tribunal no prazo de 60 (sessenta) dias;"
2.	Anoto que houve prorrogação de prazo para cumprimento do subitem 9.2 da referida deliberação, conforme o Acórdão 5723/2016-TCU-Segunda Câmara, também de minha relatoria, e que diversas diligências foram efetuadas para obter informações sobre o resultado das providências implementadas.
3.	A Secretaria de Controle Externo da Saúde - SecexSaúde propôs na última instrução, em essência:
a) considerar cumprida a determinação do subitem 9.2.1, em cumprimento as dos subitens 9.2.2 e 9.2.3 e prejudicada a do subitem 9.4;
	b) dispensar o prosseguimento deste monitoramento, com amparo no art. 17, § 3º, alínea "a", da Resolução - TCU 315/2020; e
c) apensar o presente processo ao TC Processo 011.123/2011-7.
4.	Antes da manifestação sobre essa proposta, cumpre lembrar que as irregularidades que ensejaram as determinações deste Tribunal foram apontadas no relatório da Operação Borduna, realizada pela Polícia Federal, em conjunto com o Ministério Público Federal, que originou a Ação Penal 0000117-85.2013.4.01.4101.
5.	Foi proferida sentença naquela ação, em 20/7/2018, com condenação de diversos réus, inclusive um servidor da Fundação Nacional de Saúde - Funasa, em relação a delitos praticados nos quatro convênios citados, estando aquele processo em fase recursal no Tribunal Regional Federal da 1ª Região[footnoteRef:2].  [2:  Consultas feitas em 27/8/2020 nos seguintes endereços eletrônicos:https://processual.trf1.jus.br/consultaProcessual/processo.php?secao=JIP&opSec=proc&proc=00001178520134014101&enviar=Okhttps://processual.trf1.jus.br/consultaProcessual/processo.php?proc=1178520134014101&secao=TRF1&nome=&mostrarBaixados=] 
6.	Isso posto, constata-se, de acordo com as informações constantes dos autos e outras extraídas de sistemas deste Tribunal, que:
a tomada de contas especial referente ao Convênio 593/2005 (TC Processo 024.118/2018-4) foi julgada por intermédio do Acórdão 3178/2020-TCU-Segunda Câmara, da relatoria do ministro-substituto Weder de Oliveira; e
não há registros da instauração de tomadas de contas especiais em relação aos demais convênios.
7.	Entretanto, diferentemente da assertiva da unidade técnica, o Acórdão 3178/2020-TCU-Segunda Câmara não abrangeu o Convênio 594/2005, cuja TCE, segundo consta das informações à peça 47, p. 8, teria sido restituída pela Controladoria-Geral da União, para adoção de providências pela tomadora de contas.
8.	Sobre tal convênio, destaque-se que, consoante o expediente à peça 24, p. 4-5, o débito apurado seria de aproximadamente R$ 587 mil, em valores históricos, e que a Funasa é a entidade responsável pela instauração da tomada de contas especial.
9.	Assim, diante da materialidade dos valores envolvidos nesse ajuste e da existência de condenação judicial, cumpre fazer determinação diretamente à Funasa visando ao integral cumprimento do subitem 9.2.1 da deliberação.
10.	Todavia, cabe considerar que o TCU, por intermédio de dispositivo acrescido à Instrução Normativa 71/2012 (art. 19A) , fixou prazo até 1º/12/2018 para que os entes competentes encaminhassem a esta Corte as respectivas TCEs, nos casos exigidos pela legislação, cujas datas de início de contagem, na forma dos artigos 4º, § 1º, 11 e 13 da norma fossem anteriores a 12/12/2016 (data da publicação da Instrução Normativa 76/2016) , estabelecendo se aplicar o disposto no art. 12 daquela instrução normativa às hipóteses de descumprimento do prazo, inclusive no tocante às sanções a serem impostas aos responsáveis. 
11.	 No caso do Ministério da Saúde, em atendimento a solicitação do então titular da pasta (TC 040.876/2018-7) , o Tribunal fixou novo prazo para apresentação dessas tomadas de contas especiais por 24 meses (Acórdão 3007/2018-TCU-Plenário, de relatoria do ministro Augusto Nardes) . 
12.	Assim, tendo em vista que tal acórdão foi proferido na sessão de 12/12/2018, denota-se que está próximo o vencimento desse novo prazo, o que torna desnecessária a determinação cogitada no item 9.
13.	No que concerne aos ajustes que envolveram repasse de recursos pelo Ministério da Saúde, fundo a fundo, infere-se que o cumprimento da decisão deste Tribunal encontrou entraves nas discussões internas naquele ministério sobre vários procedimentos referentes às ações de cobrança (peça 11) .
14.	Esse assunto já foi tratado em algumas deliberações do TCU, conforme indicado no voto condutor do recente Acórdão 2189/2020-TCU-Plenário, de minha relatoria, sobre outro monitoramento autuado pela SecexSaúde (TC Processo 000.522/2017-1) , cuja análise considerou as alterações significativas na legislação introduzidas pelo Decreto 9.380/2018 e pela Portaria MS 3.992/2017 quanto à forma de utilização dos recursos transferidos para as ações do Sistema Único de Saúde - SUS.
15.	Neste feito, a unidade técnica asseverou que, apesar da ausência de informações conclusivas sobre o cumprimento da deliberação relativamente aos subitens 9.2.2 e 9.2.3, não caberia dar prosseguimento ao monitoramento, pois:
	a) a determinação não se enquadraria nos requisitos do art. 2º, inciso I, da Resolução-TCU 315/2020;
	b) os ajustes teriam sido firmados há mais de quinze anos;
	c) o objeto deste processo poderia ser avaliado em conjunto, com foco sistemático, e não individualizado, no TC Processo 037.897/2019-5, referente a monitoramento dos comandos do Acórdão 15/2019-TCU-Plenário, de relatoria do ministro Bruno Dantas, que exigiria do Ministério da Saúde plano de ação para sanar deficiências relacionadas ao fluxo interno de instauração de tomadas de contas especiais.
16.	Nesta situação, contrariamente à unidade técnica, entendo que a determinação se amolda às disposições da Resolução-TCU 315/2020, porque a fixação de prazo pelo TCU, diante de indícios de irregularidades noticiados, para que sejam implementadas pelo órgão as medidas visando a caracterizar o dano, identificar responsáveis e, se for o caso, instaurar TCE, representa deliberação de natureza mandamental, que impõe ao destinatário a adoção, em prazo certo, de providências concretas e imediatas com a finalidade de corrigir irregularidade e remover seus efeitos, na forma prevista no art. 8º, § 1°, da Lei 8.443/1992.
17.	Além disso, o fato de os ajustes terem sido firmados há vários anos consistiria motivo relevante para que o órgão tivesse dado prioridade à solução do problema e cumprido a determinação expedida em 2015, em face dos princípios da prevalência do interesse público, da segurança jurídica e da celeridade e economia processual, porque, quanto maior o prazo despendido nas apurações, comumente maiores são os custos incorridos pela Administração nas ações de cobrança e menor é a probabilidade de ressarcimento ao erário e de punição aos responsáveis.
18.	Contudo, em nome desses mesmos princípios, e ante as alterações legislativas mencionadas, além da prorrogação, em caráter geral, do prazo para o envio das tomadas de contas especiais e do fato de o Acórdão 15/2019-TCU-Plenário ter sido editado em processo de prestação de contas da Diretoria-Executiva do Ministério da Saúde, penso que a proposta da unidade técnica de dispensar o prosseguimento deste monitoramento pode ser acatada.
19.	Isso não prejudica a juntada do inteiro teor deste acórdão ao TC Processo 037.897/2019-5, a fim de subsidiar a sua análise no que toca aos ajustes objeto do Acórdão 2410/2015-TCU-Segunda Câmara, inclusive o Convênio 594/2005.
20.	Por fim, no que se refere à determinação encaminhada à CGU pelo subitem 9.4 do acórdão, visto que o seu atendimento depende do cumprimento da dirigida ao Ministério da Saúde, a verificação do seu atendimento restou parcialmente prejudicada nesta oportunidade.
	Ante o exposto, embora por razões parcialmente diversas, acolho, com pequenos ajustes, a proposta de encaminhamento da SecexSaúde e, em consequência, VOTO por que este Colegiado aprove a minuta de acórdão que submeto à sua deliberação.
TCU, Sala das Sessões Ministro Luciano Brandão Alves de Souza, em 15 de setembro de 2020.
ANA ARRAES 
Relatora